臺灣橋頭地方法院刑事裁定　
111年度聲字第636號
聲  請  人  臺灣橋頭地方檢察署檢察官
受  刑  人  呂伯雲



上列聲請人因受刑人數罪併罰有二裁判以上，聲請定其應執行之
刑（111年度執聲字第432號），本院裁定如下：
    主   文
呂伯雲犯如附表所示之罪及所處之刑，應執行有期徒刑參年。
    理    由
一、按裁判確定前犯數罪者，併合處罰之；數罪併罰有2 裁判以
    上宣告多數有期徒刑者，於各刑中之最長期以上，各刑合併
    之刑期以下，定其應執行之刑期，但不得逾30年，刑法第50
    條第1項前段、第51條第5款、第53條規定甚明。次按依刑法
    第53條應依刑法第51條第5 款之規定，定其應執行之刑者，
    由該案犯罪事實最後判決之法院之檢察官，聲請該法院裁定
    之，刑事訴訟法第477條第1項定有明文；而該條所謂該案犯
    罪事實最後判決之法院，係指最後審理事實諭知罪刑之法院
    而言（最高法院93年度臺非字第160 號判決要旨參照）。再
    按法律上屬於自由裁量之事項，有其外部性界限及內部性界
    限，並非概無拘束。依據法律之具體規定，法院應在其範圍
    選擇為適當之裁判者，為外部性界限；而法院為裁判時，應
    考量法律之目的，及法律秩序之理念所在者，為內部性界限
    。法院為裁判時，2 者均不得有所踰越（最高法院80年臺非
    字第473號判決意旨參照）。在數罪併罰，有2裁判以上，定
    其應執行之刑時，固屬於法院自由裁量之事項，然仍應受前
    揭外部性界限及內部性界限之拘束（最高法院92年度臺非字
    第227號判決要旨參照）。
二、查受刑人呂伯雲因犯附表所示共7 罪，經法院分別判處如附
    表所示之刑，均經確定在案，有各該判決及臺灣高等法院被
    告前案紀錄表在卷可稽。其中附表編號7 所示之罪，為得易
    科罰金之罪；編號1至6所示之罪，則係不得易科罰金之罪，
    依刑法第50條第1項但書第1款之規定固不得併合處罰，然本
    件聲請人之聲請，既係經受刑人之請求而為之，有受刑人聲
    請書附卷可稽，依刑法第50條第2 項之規定，本院仍應定其
    應執行之刑。查附表編號1 至2所示2罪，業經臺灣高雄地方
    法院以108 年度審訴字第874號判決定應執行刑有期徒刑1年
    7月確定，有該判決及臺灣高等法院被告前案紀錄表附卷可
    參。是本院定應執行刑，除不得逾越刑法第51條第5 款所定
    法律之外部界限，即不得重於附表所示各罪之總和，亦應受
    內部界限之拘束，即不得重於附表編號1至2所定應執行刑有
    期徒刑1年7月、編號3所宣告有期徒刑1年、編號4所宣告有
    期徒刑1年、編號5所宣告有期徒刑10月、編號6所宣告有期
    徒刑1年、編號7所宣告有期徒刑4月之總和。而按數罪併罰
    之定應執行之刑，係出於刑罰經濟與責罰相當之考量，並非
    予以犯罪行為人或受刑人不當之利益，相較於刑法第57條所
    定科刑時應審酌之事項係對一般犯罪行為之裁量，定應執行
    刑之宣告，乃對犯罪行為人本身及所犯各罪之總檢視，除應
    考量行為人所犯數罪反應出之人格特性，並應權衡審酌行為
    人之責任與整體刑法目的及相關刑事政策，在量刑權之法律
    拘束性原則下，依刑法第51條第5款之規定，採限制加重原
    則，以宣告各刑中之最長期為下限，各刑合併之刑期為上限
    ，但不得逾30年，資為量刑自由裁量權之外部界限，並應受
    法秩序理念規範之比例原則、平等原則、責罰相當原則、重
    複評價禁止原則等自由裁量權之內部抽象價值要求界限之支
    配，使以輕重得宜，罰當其責，俾符合法律授與裁量權之目
    的，以區別數罪併罰與單純數罪之不同，兼顧刑罰衡平原則
    （最高法院101年度臺抗字第461號裁定要旨參照）。爰審酌
    受刑人所犯附表編號1至6所示之罪，均係施用毒品案件；編
    號1至7之犯罪時間集中在民國108年2月至同年8月間；暨考
    量前揭所示限制加重原則等一切情狀，乃定其就附表所示各
    罪應執行之刑如主文。
三、依刑事訴訟法第477條第1項，刑法第50條第2 項、第53條、
    第51條第5款，裁定如主文。
中　　華　　民　　國　　111 　年　　6　  月　 20　　　日
                  刑事第三庭  法  官  翁碧玲　
以上正本證明與原本無異。
如不服本裁定，應於裁定送達後5日內，向本院提出抗告狀（須
附繕本），並敘明抗告之理由。 　　
中　　華　　民　　國　　111 　年　　6 　　月　　20　　日
　　　　　　　　　　　　　　　書記官　武凱葳　　　　　　
【附表】
編號 罪  名  宣告刑 犯罪日期 偵查機關年度案號     最後事實審       確定判決   備  註      法院案號 判決日期 法院案號 判決確定日期  1 毒品危害防制條例（施用第一級毒品） 有期徒刑10月 108年2月24日 臺灣高雄地方檢察署108年度毒偵字第2244號 臺灣高雄地方法院108年度審訴字第874號 108年10月8日 臺灣高雄地方法院108年度審訴字第874號 108年10月8日 臺灣高雄地方檢察署109年度執字第486號(編號1、2經定應執行刑有期徒刑1年7月) 2 毒品危害防制條例（施用第一級毒品） 有期徒刑11月 108年3月2日       3 毒品危害防制條例（施用第一級毒品） 有期徒刑1年 108年3月14日 臺灣屏東地方檢察署108年度毒偵字第1057號 臺灣屏東地方法院108年度訴字第411號 108年9月6日 臺灣屏東地方法院108年度訴字第411號 108年10月8日 臺灣屏東地方檢察署108年度執字第6931號 4 毒品危害防制條例（施用第一級毒品） 有期徒刑1年 108年7月13日 臺灣屏東地方檢察署108年度毒偵字第1962號 臺灣屏東地方法院108年度訴字第1092號 108年11月29日 臺灣屏東地方法院108年度訴字第1092號 108年12月31日 臺灣屏東地方檢察署109年度執字第254號 5 毒品危害防制條例（施用第一級毒品） 有期徒刑10月 108年8月25日 臺灣高雄地方檢察署108年度毒偵字第3529號 臺灣高雄地方法院108年度審訴字第1297號 109年1月9日 臺灣高雄地方法院108年度審訴字第1297號 109年2月20日 臺灣高雄地方檢察署109年度執字第2353號 6 毒品危害防制條例（施用第一級毒品） 有期徒刑1年 108年8月15日 臺灣屏東地方檢察署108年度毒偵字第2189號 臺灣屏東地方法院109年度訴字第30號 109年2月27日 臺灣屏東地方法院109年度訴字第30號 109年4月9日 臺灣屏東地方檢察署109年度執字第2020號 7 竊盜 有期徒刑4月，如易科罰金，以新臺幣1,000元折算1日 108年6月5日 臺灣橋頭地方檢察署108年度偵字第10140號 臺灣橋頭地方法院109年度簡字第1913號 109年12月28日 臺灣橋頭地方法院109年度簡字第1913號 110年1月27日 臺灣橋頭地方檢察署110年度執字第1083號